臺灣高等法院高雄分院刑事判決　　　　 96年度上易字第894號
上　訴　人
即　被　告　乙○○
上列上訴人因傷害案件，不服臺灣高雄地方法院96年度易字第19
71號中華民國96年8 月17日第一審判決（起訴案號：臺灣高雄地
方法院檢察署96年度偵字第14656 號），提起上訴，本院依簡式
審判程序判決如下：
     主  文
上訴駁回。
     事  實
一、乙○○於民國94年間，因犯妨害自由罪，經原審於96年3 月
    1 日以94年訴字第3456號判處有期徒刑1 年2 月確定，於尚
    未執行前，猶不知悔改，復於96年5 月16日22時25分許，駕
    駛車號7183-XB 號自用小客車，搭載陳眉靜，車輛停放於高
    雄市○○區○○路與大順一路口，由陳眉靜下車購物，於返
    回車上後，向乙○○表示渠購物之際，經過車號5565-XA 號
    自用小客車遭車上之人以台語叫囂「你在看三小」，乙○○
    聞訊後即驅車追趕，並在高雄市○○路與安吉街口攔下由甲
    ○○駕駛之前開自用小客車，雙方發生口角，乙○○旋自車
    上取出自備之小武士刀（非屬槍砲彈藥刀械管制條例之武士
    刀）1 支，基於傷害之犯意，持刀朝甲○○左前臂砍殺，致
    使甲○○受有左前臂割傷併肌腱、神經損傷等傷害。旋經警
    查獲，並扣得其所有供犯罪所用之小武士刀1支。
二、案經甲○○告訴由高雄市政府警察局左營分局移送臺灣高雄
    地方法院檢察署檢察官偵查起訴。
     理  由
一、上開事實，業據上訴人即被告乙○○於原審及本院審理時供
    承不諱，核與告訴人甲○○於警詢及原審指訴，目擊證人賴
    俊羽、徐淑珠於警詢證述之情節相符，復有高雄醫學大學附
    設中和紀念醫院之診斷證明書1 紙附卷可稽。綜上所述，本
    件事證明確，被告之犯行，堪以認定。
二、核被告所為，係犯刑法第277 條第1 項之傷害罪。原審因適
    用刑法第277 條第1 項、第38條第1 項第2 款之規定並審酌
    被告僅因細故，即持刀砍傷他人，法治觀念實屬淡薄，且對
    被害人生命身體之安全，不無嚴重威脅，迄今猶未與被害人
    達成和解等情，本應予以嚴懲，惟斟酌被告犯後坦承犯行、
    態度良好，並深表悔悟之意等一切情狀，量處有期徒刑1 年
    ，以資懲儆。並認扣案之小武士刀1 支，係被告所有，業經
    其供明在卷，且為被告供犯罪所用之物，並依刑法第38條第
    1 項第2 款之規定，宣告沒收之。經核原判決認事用法並無
    不合，量刑亦屬適度，被告上訴意旨，指摘原判決量刑過重
    不當，為無理由，應予駁回。
據上論斷，應依刑事訴訟法第273 條之1 第1 項、第368 條，判
決如主文。
本案經檢察官林慶宗到庭執行職務。
中　　華　　民　　國　　96　　年　　10　　月　　25　　日
                  刑事第三庭    審判長法  官  周賢銳
                                      法  官  黃仁松
                                      法  官  謝宏宗
以上正本證明與原本無異。
本判決不得上訴。
中　　華　　民　　國　　96　　年　　10　　月　　26　　日
　　　　　　　　　　　　　　　　　　　書記官  熊惠津
附錄本判決論罪科刑法條：
刑法第277條第1項
傷害人之身體或健康者，處 3 年以下有期徒刑、拘役或 1 千元
以下罰金。
                                                      Q
